【裁判字號】    92,簡上,307
【裁判日期】    921112
【裁判案由】    違反保護令
【裁判全文】
臺灣桃園地方法院刑事判決                        九十二年度簡上字第三七號
    上  訴  人  甲○○
    即  被  告
右列上訴人因違反家庭暴力防治法案件，不服本院桃園簡易庭九十二年三月二十八日
九十二年度桃簡字第四一０號第一審判決（聲請簡易判決處刑案號：九十一年度偵字
第二一二八一號），提起上訴，本院管轄之第二審地方法院合議庭判決如左：
    主  文
上訴駁回。
    事  實
一、甲○○與乙○○為婆媳關係，甲○○因曾多次對乙○○暴力相向，復於民國九十
    年七月十七日二十時三十分，在桃園縣中壢市○○路二二六巷十六號租屋處內毆
    打乙○○，經乙○○向本院聲請核發保護令，本院於九十年十一月二十八日以九
    十年度家護字第六八九號民事通常保護令命甲○○不得對乙○○實施身體或精神
    上不法侵害之行為，不得直接或間接對乙○○為騷擾行為，最少應遠離乙○○位
    於桃園縣平鎮市○○路○段四五四巷三弄八號之住處一百公尺，該保護令之有效
    期間為十個月。甲○○明知該民事保護令之內容，竟仍於九十一年六月二十四日
    十三時二十分，至乙○○前揭住處一百公尺內之門外吵鬧，違反前開民事保護令
    之內容，嗣經乙○○報警後，甲○○始離開上址。
二、案經桃園縣警察局平鎮分局移送臺灣桃園地方法院檢察署檢察官偵查聲請簡易判
    決處刑。
    理  由
一、被告甲○○上訴意旨雖認其於九十一年六月二十四日至上址探望小孩時，有遠離
    一百公尺以上云云，惟右開事實，業據被告甲○○於偵查中供承：伊知道保護令
    之內容，當日伊確實有到乙○○家，但並未進入，只有隔著玻璃門看小孩等語（
    見九十一年度偵字第二一二八一號偵查卷宗第三十頁），復經證人乙○○陳述明
    確，並有民事通常保護令一份、現場照片一幀在卷可稽，顯見被告當日至上址房
    屋時，已距離該屋不到一百公尺之距離。本件事證明確，被告犯行堪以認定，應
    予依法論科。
二、核被告所為，係犯家庭暴力防治法第五十條第四款之違反保護令罪。原審綜核全
    情後，依刑事訴訟法第四百四十九條第一項前段、家庭暴力防治法第五十條第四
    款、第四十一條第一項前段、罰金罰鍰提高標準條例第二條，逕以簡易判決量處
    被告拘役四十日，並依法諭知如易科罰金以三百元折算一日之折算標準，認事用
    法均無違誤，量刑亦屬允當，被告以前詞否認犯罪提起上訴並指摘原判決不當，
    求予撤銷改判，為無理由，應予駁回。
三、按被告經合法傳喚，無正當之理由不到庭者，得不待其陳述，逕行判決，刑事訴
    訟法第三百七十一條定有明文。本件被告經本院按址傳喚，無正當理由而未到庭
    ，有送達證書在卷可稽，爰依前開規定，不待其陳述逕行判決，附此敘明。
據上論斷，應依刑事訴訟法第四百五十五條之一第三項、第三百六十八條，判決如主
文。
本案經檢察官羅秀蓮到庭執行職務。
中      華      民      國      九十二      年    十一    月    十二    日
                                 臺灣桃園地方法院刑事第十庭
                                    審判長法  官   江德民
                                          法  官   曾正耀
                                          法  官   蔡和憲
右正本證明與原本無異。
不得上訴。
                                          書記官   常毓生
中      華      民      國      九十二      年    十一    月    十二    日


司法院資訊處製作；財團法人民間司法改革基金會備份。
